# 请教陈老师：分步购买实现非同一控制合并

提问人：江江 3 石石 时间：2017-07-21 09:33:17
A公司在 2014 年 5 月支付 1500 万取得B公司50%（B公司另一股东持有50%股权）， 8 月增资 3000 万，增资后持有A公司75%股权。 问题一：假设上述交易构成一揽子交易，那么购买日应当为 5 月还是 8 月？商誉如何计算？ 个人理解购买日应当在 8 月，合并成本=1500+3000=4500万 商誉=4500-8月净资产 75% 问题二：假设上述交易不构成一揽子交易，那么购买日应当为 5 月还是 8 月？商誉如何计算？ 个个人理解购买日应当在 8 月，合并日需要重新计量原 50% 的公允价值，合并成本 = 第二次成本 3000+ 第一次成本6000=9000 万，商誉 =9000-8 月净资产75%

回答人：chenyiwei
理论上如你所理解。但要关注为何本案例中间隔三个月但增资或股权转让价格差异很大的原因。这里的差异重大的原因，如果不能以5 ～ 8 月期间新发生且事先无法合理预见的情况或事项来解释，则很可能表明两次股权交易是一揽子交易，采用第一种做法的可能性更大。